最高法院刑事判決　　　　　　九十四年度台上字第三五七０號
　　上　訴　人　甲○○
　　　　　　　　　　　　39號.
　　選任辯護人　張慶宗律師
上列上訴人因違反槍砲彈藥刀械管制條例案件，不服台灣高等法
院台中分院中華民國九十一年九月十一日第二審判決（九十一年
度上訴字第八０四號，起訴案號：台灣台中地方法院檢察署九十
一年度偵字第二六七號），提起上訴，本院判決如下：
    主  文
上訴駁回。
    理  由
按刑事訴訟法第三百七十七條規定，上訴於第三審法院，非以判
決違背法令為理由，不得為之。是提起第三審上訴，應以原判決
違背法令為理由，係屬法定要件。如果上訴理由書狀並未依據卷
內訴訟資料，具體指摘原判決不適用何種法則或如何適用不當，
或所指摘原判決違法情事，顯與法律規定得為第三審上訴理由之
違法情形，不相適合時，均應認其上訴為違背法律上之程式，予
以駁回。本件上訴人甲○○上訴意旨略稱：(1)上訴人於警、偵訊
及原審初供均稱阿奇返還伊車，伊車經公園路與中華路口，發現
手煞車處有槍等語，如採信該三次筆錄，應認定上訴人遭警查獲
前未搭載阿奇，始與所採證據相符，原判決認定上訴人搭載阿奇
，阿奇在臨檢前將槍彈留置小客車內，顯有認定事實與所採證據
不相符合。又原審法院未說明上訴人何次供述可採之理由，並拼
湊上訴人歷次供述而認定事實，即認為上訴人先前供述與事後所
供同屬可採，除有理由不備外，亦有事實與理由矛盾之違誤。(2)
原判決不採證人謝震宙之供詞，但謝震宙於本案發生後，即因另
案在監，上訴人多方打聽始知上情，毫無可能串證，然其卻能明
確證稱綽號阿奇、在何路口下車逃逸、更知悉上訴人穿著外套，
若係附和迴護，謝震宙究在何動機下偽證或頂替？原審就此未詳
敘理由，自有理由不備之違背法令。(3)謝震宙當時將槍彈插在上
訴人腰際並以外套遮掩，上訴人事出突然無從回絕，被迫佔有扣
案槍彈，期間僅短暫數秒即為警查獲，毫無持有之意思及行為，
又縱認原判決之認定屬實，上訴人究為阿奇持有？自己持有？或
共同持有，均未說明，亦嫌理由欠備云云。
惟查本件原判決認定上訴人於民國八十九年十二月二十日晚上九
時五十分許，駕駛車牌號碼Ｈ七－二八九一號自小客車，載其友
人綽號「阿奇」不詳姓名年籍之成年男人，行駛至台中市○○路
與公園路口前二十公尺許，見前方有警臨檢盤查，阿奇之男子因
在通緝中，恐被臨檢時查獲，即叫上訴人停車，並將身上所攜帶
之美國SMITH&WESSON廠製，口徑0.38吋之制式轉輪手槍壹把（槍
枝管制編號：0000000000），槍號為 "S967903"，及
已上膛制式0.38吋轉輪手槍子彈五顆（送鑑定時試射三顆），彈
底標記均為 "ACP 38 SPL 98"，留置於小客車旋即下車逃跑，上
訴人見狀，因恐為警查獲，竟未經許可，而將手槍插在由外套遮
掩之前腰際而持有上開手槍及子彈，繼續往前行駛約二十公尺，
仍被警攔截停車，而查獲上訴人持有上開手槍、子彈等情，係以
上訴人之供述、扣案之手槍、子彈、內政部警政署刑事警察局九
十年一月十一日刑鑑字第二三八二號鑑驗通知書等證據，為論處
上訴人罪刑之依據，並敘明：(一)上訴人坦承是綽號「阿奇」者向
伊借車，還車後經伊搭載，阿奇遇警在前方臨檢下車後，伊發見
槍（子彈五顆已上膛）放在車上，伊將槍插在腰際，繼續前行約
二十公尺，為警查獲等情，上開行為已該當持有該手槍、子彈之
犯罪構成要件。(二)且經鑑定結果，該把手槍（槍枝管制編號：0
000000000）係美國SMITH&WESSON廠製口徑0.38吋之制
式轉輪手槍，槍號為 "S967903"，槍管內具五條右旋來復線，機
械性能良好，而子彈五顆係制式0.38吋轉輪手槍子彈，彈底標記
均為 "ACP 38 SPL 98"，均具殺傷力，此有上揭鑑驗通知書可憑
。(三)證人謝震宙雖附和上訴人之辯詞，結證稱當天晚上九點五十
分許，在台中市○○路與公園路口，因看到前面在臨檢，離二十
公尺左右，伊叫上訴人先讓伊下車，伊即把槍插在上訴人腰際云
云，但遍查全卷證據別無其他證據可資調查證明阿奇即係謝震宙
，且謝震宙因另犯多起案件經判處徒刑確定，並經定應執行刑為
有期徒刑二十年，因此，證人謝震宙為上述不利於己之供詞，縱
然經起訴審判科刑，亦不會逾其為上開裁定所定應執行刑，再以
證人謝震宙所供證情節，與上訴人先前在警訊、偵查及原審初供
情節出入頗大，自不能據證人供詞及上訴人嗣後在第一審及原審
之供述，而為有利上訴人之認定等理由綦詳，對上訴人所辯解及
謝震宙所為證詞如何不足採信，已詳予指駁說明，其採證、認事
核與證據法則、論理法則、經驗法則均無違背。又本件原審綜合
上訴人之供述及卷內證據資料，為上揭事實之認定，並已在判決
內說明證人謝震宙之證詞如何不足採為有利上訴人之理由，核無
違背證據法則之情形。又原判決既認定阿奇將槍留在車上，上訴
人見前方警察臨檢，猶將槍枝（已上膛子彈）插於腰際，而論處
上訴人持有手槍、子彈罪刑，適用法則亦無違誤，上訴意旨或係
就原判決已說明之事項，或為原審採證認事之職權行使，任憑己
見漫為事實上之爭執。其所指摘原判決違法情形，核與法律規定
得為第三審上訴理由之違法情形，不相適合，自非適法之第三審
上訴理由。綜上說明，應認本件上訴違背法律上之程式，予以駁
回。
據上論結，應依刑事訴訟法第三百九十五條前段，判決如主文。
中　　華　　民　　國　九十四　年　　七　　月　　七　　日
                      最高法院刑事第八庭
                          審判長法官  呂　潮　澤
                                法官  孫　增　同
                                法官  吳　昭　瑩
                                法官  趙　文　淵
                                法官  洪　明　輝
      本件正本證明與原本無異
                                      書  記  官
中　　華　　民　　國　九十四　年　　七　　月　 十二 　日
                                                      Ｅ
